---
title: "Week2"
author: "Sammy"
date: '2023-03-08'
output:
  html_document: default
  pdf_document: default
---

#启动RStudio会在后台默认读取一系列数据集，其中有一项数据集名叫rivers，它描述了北美141条主要河流的长度
#1.	打印（print）这个数据集；
```{r}
data(rivers)
print(rivers)
```


#2.	计算数据集的元素个数、平均数、中位数、标准差、方差、最大值、最小值等描述性统计特征。
#(1)语言自带的内置基本函数
```{r}
print(length(rivers))
print(mean(rivers))
print(median(rivers))
print(sd(rivers))
print(var(rivers))
print(max(rivers))
print(min(rivers))
```


#(2)外部包提供的描述性统计函数
```{r}
library(psych)
describe(rivers)
```

#3.计算结果构建成一个名为rivers.Des.1的向量中，打印该向量；
```{r}
rivers.Des.1 <- c(length(rivers), sd(rivers), summary(rivers))
print(rivers.Des.1)
```

#4.将外部函数结果生成数据框
```{r}
feature_name <- c('n','missing','distinct','Info','Mean','Gmd','lowest','highest')
value <- c(141,0,114,1,591.2,428.5,135,3710)
rivers.Des.2 <- data.frame(feature_name,value)
print(rivers.Des.2)
```


#任务二使用women这一系统自带的数据集
```{r}
data(women)
print(women)
mode(women)
```

#1.计算该数据集的行数与列数；
```{r}
nrow(women)
ncol(women)
```

#2.打印该数据集的前6个观测，和最后6个观测；
```{r}
head(women, 6)
tail(women, 6)
```

#3.计算height列的均值和方差；
```{r}
mean(women[,1])#方法一[1,] 第一行[,1]第一列
mean(women$height)#方法二
sd(women$height)
```

```{r}
#4.请选择height列的值大于60的行，形成一个新的数据集，名称为women.Height60；
women.Height60<- subset(women,height > 60)
women.Height60
```

#5.将women数据集转化为一个列表类型的名叫women.list数据，要求列表中包含两个元素，分别是height和weight，
```{r}
women.list <- list(height = women$height, weight = women$weight)
women.list
```

#6.将women数据集转化为一个矩阵类型的名叫women.matrix数据，打印该矩阵和该矩阵的转置矩阵；
```{r}
women.matrix <- as.matrix(women)
women.matrix
t(women.matrix)
```

#7.请使用R自带的cor这一函数，计算women这一数据集height和weight列的相关系数；
```{r}
cor(women)
```

#8.cor这一函数中的一个参数为method，它的取值包括，person，kendall，spearman。请简略写下他们之间的区别（不超过100个字）。
```{r}
#Pearson, Spearman, Kendall 三类相关系数是统计学上的三大重要相关系数，表示两个变量之间变化的趋势方向和趋势程度。
#Pearson相关适用于 正态分布 定距数据；Spearman相关适用于不明分布定距数据；Kendall相关适用于不明分布定序数据。
```



